臺灣新北地方法院刑事裁定
111年度單禁沒字第135號
聲  請  人  臺灣新北地方檢察署檢察官
被      告  王士文



上列聲請人因被告違反毒品危害防制條例案件（110年度毒偵字
第3576號），聲請單獨宣告沒收違禁物（111年度聲沒字第97號
），本院裁定如下：
    主  文
扣案如附表編號1至9所示之物均沒收銷燬。
    理  由
一、聲請意旨略以：被告王士文前因施用第一級毒品海洛因、第
    二級毒品甲基安非他命案件，經送觀察、勒戒後，因無繼續
    施用傾向，於民國110年12月9日釋放，並經臺灣新北地方檢
    察署檢察官以110年度毒偵字第3576號為不起訴處分確定在
    案，有不起訴處分書在卷可佐，而該案所查扣之如附表編號
    1、2、3所示之第一級毒品海洛因6包（總驗餘淨重1.3837公
    克）、附表編號4、5、6所示之第二級毒品甲基安非他命3包
    （總驗餘淨重11.1366公克）經送檢驗，結果分別呈海洛因
    、甲基安非他命陽性反應，有臺北榮民總醫院108年4月22日
    北榮毒鑑字第C0000000號毒品成分鑑定書附卷可考，為毒品
    危害防制條例第2條第2項第1款、第2款所規定之第一、二級
    毒品，屬違禁物，請依法沒收銷燬。又附表編號7至9所示之
    物，為被告所有且供其施用第二級毒品犯罪所用之物，亦請
    依法宣告沒收等語。
二、按違禁物，不問屬於犯罪行為人與否，沒收之；違禁物或專
    科沒收之物得單獨宣告沒收，刑法第38條第1項、第40條第2
    項分別定有明文；又查獲之第一、二級毒品及專供施用毒品
    之器具，不問屬於犯罪行為人與否，均沒收銷燬之，毒品危
    害防制條例第18條第1項前段亦定有明文。再按依毒品危害
    防制條例第18條第1項規定，得諭知沒收並銷燬之者，以查
    獲之毒品及專供製造或施用毒品之器具為限，固不及於毒品
    之外包裝、吸食器及分裝匙等工具；然若毒品本身已經微量
    附著器具內，無從析離，該器具自應隨同毒品一併沒收銷燬
    （最高法院94年度台上字第6213號判決意旨參照）。
三、經查：被告王士文前因於108年3月27日下午1時許，在新北
    市○○區○○路0段000號檳榔攤內，施用第一、二級毒品犯行，
    經本院以110年度毒聲字第784號裁定送觀察、勒戒，認無繼
    續施用傾向，於110年12月9日釋放，並由臺灣新北地方檢察
    署檢察官以110年度毒偵緝字第57號為不起訴處分確定，而
    本件被告於108年3月7日上午某時許，在新北市○○區○○路0段
    000號居處內，施用第一、二級毒品之犯行，因在執行前揭
    觀察、勒戒之前，應為觀察、勒戒效力所及，故經臺灣新北
    地方檢察署檢察官以110年度毒偵字第3576號為不起訴處分
    確定等情，有110年度毒聲字第784號裁定、臺灣高等法院被
    告前案紀錄表、不起訴處分書在卷可佐。又被告於108年3月
    7日為警扣得如附表所示之物，經送臺北榮民總醫院鑑驗，
    附表編號1至3所示之物，均檢出第一級毒品海洛因成分；附
    表編號4至6所示之物，均檢出第二級毒品甲基安非他命成分
    ；附表編號7至9所示之吸食器共3組、分裝勺1支，經乙醇溶
    液沖洗檢驗之結果，分別檢出第二級毒品甲基安非他命、第
    一級毒品海洛因成分等情，有臺北榮民總醫院108年4月22日
    北榮毒鑑字第C0000000號毒品成分鑑定書（一）（二）（三
    ）（四）在卷足憑，均屬違禁物無訛，依前揭規定及說明，
    連同無法析離之包裝袋及吸食器、分裝勺，不問屬於犯罪行
    為人與否，均應依毒品危害防制條例第18條第1 項前段之規
    定宣告沒收銷燬之。至供取樣化驗之第一級毒品海洛因、第
    二級毒品甲基安非他命業已驗畢用罄不復存在，無從諭知沒
    收銷燬，附此敘明。綜上所述，本件聲請人就上開違禁物依
    法向本院聲請單獨宣告沒收銷燬，核無不合，應予准許。
四、依刑事訴訟法第220條、第455條之36第2項，毒品危害防制
    條例第18條第1項前段，刑法第11條、第40條第2項，裁定如
    主文。
中　　華　　民　　國　　111 　年　　2 　　月　　16　日
                  刑事第六庭    法　官   葉逸如
上列正本證明與原本無異。
如不服本裁定，應於裁定送達後5日內敘明抗告理由，向本院提
出抗告狀。
                                書記官　　林翠茹　　　　　　　
中　　華　　民　　國　　111 　年　　1 　　月　　16　　日
附表
編號 名稱及數量 鑑驗結果 備註 1 白色粉末1包（檢體編號：C0000000-0） 檢出第一級毒品海洛因成分，驗前淨重0.6857公克，驗餘淨重0公克。  臺北榮民總醫院108年4月22日北榮毒鑑字第C0000000號毒品成分鑑定書（三）（見108年毒偵字第3279號卷第10頁） 2 白色粉末4包（檢體編號：C0000000-0） 檢出第一級毒品海洛因成分，驗前淨重1.3691公克，驗餘淨重1.3671公克。 同上 3 白色粉末1包（檢體編號：C0000000-0） 檢出第一級毒品海洛因成分，驗前淨重0.0181公克，驗餘淨重0.0166公克 同上 4 白色或透明晶體1包（檢體編號：C0000000-0） 檢出第二級毒品甲基安非他命成分，驗前淨重0.0159公克，驗餘淨重0.0140公克 臺北榮民總醫院108年4月22日北榮毒鑑字第C0000000號毒品成分鑑定書（一）（見108年毒偵字第3279號卷第14頁） 5 米白色晶體1包（檢體編號：C0000000-0） 檢出第二級毒品甲基安非他命成分，驗前淨重0.8074公克，驗餘淨重0.8033公克 同上 6 褐色粉末1包（檢體編號：C0000000-0） 檢出第二級毒品甲基安非他命成分，驗前淨重11.8316公克，驗餘淨重10.3193公克 同上 7 吸食器1組（檢體編號：C0000000-0） 以乙醇溶液沖洗吸食器，沖洗液進行鑑驗分析，檢出安非他命、甲基安非他命成分 臺北榮民總醫院108年4月22日北榮毒鑑字第C0000000號毒品成分鑑定書（二）（見108年毒偵字第3279號卷第17頁） 8 吸食器2組（檢體編號：C0000000-0） 以乙醇溶液沖洗吸食器，沖洗液進行鑑驗分析，檢出安非他命、甲基安非他命成分 同上 9 分裝勺1支（檢體編號：C0000000-0） 以乙醇溶液沖洗吸食器，沖洗液進行鑑驗分析，檢出海洛因成分 同上